臺灣士林地方法院刑事裁定　　　　　　　　　　　　　九十三年度聲判字第四三號
　　聲　請　人　晉丞文具有限公司
　　代　表　人　林麟銓
　　代　理　人　孫世群律師
　　被　　　告　乙○○
　　　　　　　　甲○○
右列聲請人因告訴被告等違反商標法案件，不服臺灣高等法院檢察署檢察長駁回再議
之處分（九十三年上聲議字第二○六六號），聲請交付審判，本院裁定如左：
    主    文
聲請駁回。
    理    由
一、按告訴人不服上級法院檢察署檢察長或檢察總長認再議為無理由而駁回之處分者
    ，得於接受處分書後十日內委任律師提出理由狀，向該管第一審法院聲請交付審
    判。法院認為交付審判之聲請不合法或無理由者，應駁回之。刑事訴訟法第二百
    五十八條之一、第二百五十八條之三第二項前段，分別定有明文。
二、本件聲請人晉丞文具有限公司（下簡稱晉丞公司）以被告乙○○、甲○○涉犯修
    正前商標法第六十二條、第六十三條之罪，向臺灣士林地方法院檢察署檢察官提
    出告訴，經該檢察署檢察官為不起訴處分（九十年度偵字第一一三七六號）後，
    聲請人不服，聲請再議，經臺灣高等法院檢察署檢察長發回續行偵查，再經臺灣
    士林地方法院檢察署檢察官為不起訴處分（九十二年度偵續一字第二九號）後，
    聲請人不服，再度聲請再議，經臺灣高等法院檢察署檢察長於民國九十三年六月
    三十日以九十三年度上聲議字第二○六六號處分書認聲請人再議為無理由而駁回
    再議。
三、聲請交付審判意旨略以：
  (一)本件係聲請人於八十八年五月間提出告訴並聲請搜索票扣押被告仿冒品，由臺灣
    士林地方法院檢察署以八十八年度偵字第五八○四號偵辦，後因被告亦侵害聲請
    人專利權，經聲請人於八十八年十一月四日間提出告訴並聲請搜索票扣押被告仿
    冒品（由臺灣士林地方法院檢察署以八十八年度偵字第一二二八八號偵辦），赫
    然發現被告仍於其工廠內繼續生產侵害聲請人商標權之產品，且更有大量與原扣
    押被告仿冒品不同型號、圖案之仿冒品，且係將聲請人商標「ART SET」字樣單
    獨、放大使用，並無「※※PIECE」之字樣在前，此部分應構成連續犯，當時聲
    請人曾具狀向檢察官陳明此事，然顯然檢察官誤將此部份資料放入專利權案件卷
    宗內，故本件不起訴認定被告係使用「※※PIECE ART SET」，將「ART SET」作
    為商品說明，即與事實不符。
  (二)再者，本件查扣品不止一件，檢察官應逐件認定是否符合「善意合理使用」之規
    定，而不能僅以其中一件符合「善意合理使用」之規定，即進而認定其他查扣品
    亦符合「善意合理使用」之規定，本件不起訴處分既未依查扣品個別認定是否符
    合「善意合理使用」之規定，顯有違誤。
  (三)按被告於前次不起訴處分係主張聲請人係八十三年五月四日始提出商標申請，但
    被告早於八十二年八月號文筆雜誌即刊登廣告，故為先使用云云。惟查八十二年
    八月號文筆雜誌係遲至八十三年五月四日以後方出刊，故雖名為八十二年八月號
    ，實際上所收錄者為其實際出刊日前出現之產品，不一定是八十二年八月出現之
    產品，故該不起訴處分認定被告先使用，已有違誤。
  (四)又即使認被告確於八十二年八月即使用聲請人商標，但聲請人更早於八十二年初
    即開始使用本件商標，並籌拍商品目錄，至八十二年四月五日完成目錄印刷，有
    聲請人委託昇暉印刷公司印刷目錄開立統一發票可證，該統一發票明確記載「
    ART SET」目錄，足證聲請人早於被告使用本件「ART SET」商標，被告以「先使
    用」辯解，應屬無據。
  (五)本件前經臺灣高等法院檢察署發回臺灣士林地方法院檢察署續行偵查後，歷多月
    未開庭，待開庭不到二十分鐘即畢，只開一次庭，即草率作出不起訴處分，顯有
    違誤，聲請人何能甘服？被告工廠已遷離原扣押時處所，原扣押仿冒品恐已被破
    壞，此部分臺灣士林地方法院檢察署亦應詳加調查，並依法處理。
  (六)請鈞院向臺灣士林地方法院檢察署調閱八十八年度第一二二八八號案卷（信股）
    ，以查明真相。
  (七)綜上，被告二人涉犯修正前商標法第六十二條、第六十三條（現行法第八十二條
    、第八十三條）之犯行至為明確，檢察官未予詳查，逕將聲請人之再議駁回，顯
    有偵查不完備之情形，爰依法懇請准以交付審判，以維聲請人之合法權益。
四、本院查：
  (一)按刑事訴訟法第二百五十八條之一規定告訴人得向法院聲請交付審判，係對於「
    檢察官不起訴或緩起訴裁量權」制衡之一種外部監督機制，法院僅就檢察官所為
    不起訴或緩起訴之處分是否正確加以審查，以防止檢察機關濫權，依此立法精神
    ，同法第二百五十八條第三項規定法院審查聲請交付審判案件時「得為必要之調
    查」，其調查證據之範圍，自應以偵查中曾顯現之證據為限；而同法第二百六十
    條對於不起訴處分已確定或緩起訴處分期滿未經撤銷者得再行起訴之規定，其立
    法理由說明該條所謂不起訴處分已確定者，包括「聲請法院交付審判復經駁回者
    」之情形在內，是前述「得為必要之調查」，其調查證據範圍，更應以偵查中曾
    顯現之證據為限，不得就告訴人新提出之證據再為調查，亦不得蒐集偵查卷以外
    之證據，否則，將與刑事訴訟法第二百六十條之再行起訴規定，混淆不清，亦將
    使法院兼任檢察官而有回復「糾問制度」之虞；且法院裁定交付審判，即如同檢
    察官提起公訴使案件進入審判程序，是法院裁定交付審判之前提，必須偵查卷內
    所存證據已符合刑事訴訟法第二百五十一條第一項規定「足認被告有犯罪嫌疑」
    檢察官應提起公訴之情形，亦即該案件已經跨越起訴門檻，否則，縱或法院對於
    檢察官所認定之基礎事實有不同判斷，但如該案件仍須另行蒐證偵查始能判斷應
    否交付審判者，因交付審判審查制度並無如同再議救濟制度得為發回原檢察官續
    行偵查之設計，法院仍應依同法第二百五十八條之三第二項前段規定，以聲請無
    理由裁定駁回，合先敘明。
  (二)次按「在他人商標註冊申請日前，善意使用相同或近似之商標圖樣於同一或類似
    之商品或服務者，不受他人商標權之效力所拘束，但以原使用之商品或服務為限
    ；商標權人並得要求其附加適當之區別標示。」，現行商標法第三十條第一項第
    三款定有明文。又按「商標之作用，乃在表彰自己所生產、製造、加工、揀選、
    批售或經紀之商品。而所謂表彰自己所生產…乃使一般購買者認識該商標之商品
    並藉以辨別商品之來源與信譽。是若於商品或有關廣告上使用之圖樣（文字、圖
    形、記號或聯合式）非使一般購買人認識該圖樣並藉以辨別商品之來源與信譽（
    非因表彰自己之商品），而係用於表示商品本身有關之說明者，自非通常之商標
    使用可比，理應視為普通使用之方法，不受他人商標專用權效力所拘束。」（最
    高法院七十四年臺上字第六九三三號判決意旨參照）。
  (三)右開聲請交付審判理由，業據臺灣士林地方法院檢察署檢察官及臺灣高等法院檢
    察署檢察長於處分書內詳為審酌：
    1.聲請人雖指述被告乙○○、甲○○等二人明知「ART SET」圖樣係聲請人晉丞
      公司申請註冊，取得商標專用權之商標，專用期間自八十四年三月十六日起，
      迄九十四年三月十五日止，指定使用於筆、墨、墨水、毛筆、鋼筆、鉛筆、蠟
      筆、原子筆、彩色筆、粉彩筆、橡皮擦、水彩盒、鉛筆盒等商品上，竟意圖欺
      騙他人，未經聲請人之同意或授權，擅自在喝采公司製造之彩色筆文具盒包裝
      上，使用相同或近似於聲請人上開註冊之「ART SET」商標圖樣，並販賣予不
      特定人牟利云云。然查：
      聲請人前就被告二人基於概括之共同犯意聯絡，自八十四年六月間某日起，
        在喝采公司製造之彩色筆組合文具盒外包裝上，使用「ART SET」之相同或
        近似於告訴人上開註冊之商標圖樣，並販賣予不特定人牟利，涉有違反商標
        法第六十二條、第六十三條之罪嫌，向臺灣板橋地方法院檢察署提出告訴，
        迭經該署於八十六年四月二十八日以八十六年度偵字第二四○一號、八十七
        年二月二十七日以八十六年度偵續字第一四七號、八十七年七月三十一日以
        八十七年度偵續一字第十五號為不起訴處分，聲請人不服聲請再議，嗣為臺
        灣高等法院檢察署於八十七年十一月十九日以八十七年度議字第三三八九號
        處分書駁回再議之聲請確定在案，此有八十五年十二月十七日告訴狀、前開
        臺灣板橋地方法院檢察署不起訴處分書三份、臺灣高等法院檢察署處分書一
        份在卷可參。是被告二人就喝采公司於八十七年七月三十一日前，製造之彩
        色筆組合文具盒外包裝上，使用ART SET之相同或近似於聲請人上開註冊之
        商標圖樣，並販賣予不特定人牟利部分之犯罪事實，與前開案件之犯罪事實
        相同，為同一案件，而該案業經不起訴處分確定，依據刑事訴訟法第二百六
        十條之規定，自不得再行追訴。
      聲請人晉丞公司於八十三年五月四日，向經濟部中央標準局申請註冊「ART
        SET」為商標，並於八十四年三月十六日起，始取得商標專用權之事實，業
        據聲請人於八十八年六月二十二日補充告訴理由狀中指明在卷，復有商標註
        冊證影本乙紙附卷可稽。而喝采公司於八十二年之前，即在彩色筆組合文具
        盒外包裝上先行使用ART SET 字樣，並於八十二年八月間，在「貿易風」雜
        誌上刊登廣告，復在
        」上，及在八十三年四月之「貿易風雜誌上，均先行使用前開英文字於鉛筆
        盒外包裝、彩色筆組合文具盒外包裝上乙情，有該雜誌影本數份在卷足憑，
        復經檢察官勘驗屬實。是喝采公司於聲請人申請註冊「ART SET」為商標前
        ，早已於彩色筆文具盒外包裝上，善意使用ART SET 二字之事實，堪可認定
        。且前揭臺灣板橋地方法院檢察署八十六年度偵字第二四○一號、八十六年
        度偵續字第一四七號、八十七年度偵續一字第十五號、臺灣高等法院檢察署
        八十七年度議字第三三八九號處分書，亦同此認定。揆諸商標法第二十三條
        第二項之規定，喝采公司於聲請人申請註冊上開商標後，仍可使用該商標於
        彩色筆文具盒之外包裝上，而不受聲請人商標專用權之拘束。
      又聲請人雖以喝采公司依據商標法第二十三條第二項不受告訴人商標專用權
        拘束之商品，僅限於原來使用之商品，而喝采公司已將ART SET 擴張使用於
        其他商品上，且被告二人前經告訴人提出告訴在案，已明知「ART SET」為
        聲請人之商標，卻仍繼續使用，即非「善意使用」，已不符合商標法第二十
        三條第二項不受聲請人商標專用權拘束之規定云云。惟聲請人並未提出喝采
        公司將ART SET 擴張使用至其他商品之事證，且喝采公司在八十三年五月四
        日以前，即將ART SET 使用在彩色筆文具盒上，而因彩色筆支數不同，會有
        組合不同、產品編號不同之彩色筆文具盒，例如五十四支彩色筆組合之彩色
        筆文具盒及八十七支彩色筆組合之彩色筆文具盒，則尚難因此而認為上開不
        同組合之彩色筆文具盒屬於不同之商品。且查商標法第二十三條第二項所謂
        之「善意使用」，係指在他人申請商標註冊前，「已善意先使用」相同或近
        似之商標者而言，縱使嗣後知悉該商標已為他人申請註冊取得專用權，仍可
        繼續使用該商標，只須在他人申請商標註冊前，已善意先使用即足。若如告
        訴意旨所述，只要被告知悉商標為他人註冊之商標，即非「善意」使用，而
        應受他人商標專用權之拘束，則商標法第二十三條第二項勢將成為具文矣。
      再者，喝采公司在彩色筆文具盒外包裝上使用之ART SET字樣，與聲請人上
        開商標近似，應屬近似之商標，惟是否屬於商標使用或普通使用之型態，應
        依個案客觀證據認定乙情，有經濟部中央標準局八十七年七月二十四日台商
        字第二一一七九七號函各乙紙附卷可稽。英文字ART為藝術、美術之意，SET
        作名詞解釋為相關物品的（一）「組」、（一）「套」、（一）副，例如a
        21-piece tea set係指一套共二十一件的茶具，此有朗文當代高級英英及英
        漢雙解辭典、雅虎奇摩字典關於ART及SET解釋之影本乙份在卷可憑。ART SE
        T之中文意思即為「美術組合」。而彩色筆文具盒即係多數不同顏色彩色筆
        之組合，故其英文名稱，在一般交易習慣上均以ART SET 稱之，表示彩色筆
        為成套、成組之意，以此說明彩色筆文具盒商品之內容，此有國內外廠商
        CURIOUS GEORGE、LION PENCIL CO., LTD.、International Colormate Ltd
        .、RoseArt、RAFKAS行銷目錄影本數份、網路書店關於標示ART SET等相關
        產品之介紹說明數紙附卷可佐。
   　 系爭編號ＡＣ—八三一號之彩色筆組合文具盒，是喝采公司在馬來西亞製造
        並外銷他國，並未在國內製造銷售，告訴人之客戶所購得者應為樣品，而SC
        HOOL TOOLS 87-PIECE ART SET 及告證十一之彩色筆文具盒係喝采公司受國
        外廠商委託製造後外銷，且喝采公司依國外廠商所提供、已由電腦製版完成
        之文具盒包裝圖樣，製造彩色筆文具盒，而在文具盒外包裝上使用ART SET
        字樣；且為使購買者明瞭彩色筆文具盒盒內所裝置之彩色筆支數，在包裝上
        之ART SET字樣前，加註表明支數之阿拉伯數字，例如54PIECE ART SET、67
        PIECE ART SET 等，且將上開字樣字體加大，以方便消費者視其個人之需要
        ，可立即選擇所需支數之彩色筆組合，ART SET 是用以說明系爭商品為彩色
        筆文具盒等情，亦據證人即龍星企業股份有限公司（下簡稱龍星公司）負責
        人葉正雄、健煌印刷有限公司業務員朱一剛於偵查中證述屬實（參見臺灣士
        林地方法院檢察署八十八年度偵字第五八○四號偵查卷第二三○頁至第二三
        五頁），復提供MARLOW INTERNATIONAL LTD. 廠商委託喝采公司製造之彩色
        筆文具盒外包裝封面彩色圖稿數份在卷可參。參以聲請人代理人林麟銓於偵
        查中指稱：「（問：八十七年十一月十八日統一發票上物品是否告訴人去購
        ？）不是，是我們的客戶去買的，問我們何時對方之產品使用我們之商標。
        」「（問：其中物品是否都有使用「ART SET」之商標？）其中一、二組有
        ，應是ＡＣ—八三一，只有這一組。」「（問：透過何管道買的？）他們是
        貿易公司，向喝采公司詢價，買樣品，後來跟我們瞭解，並質問何以被告公
        司可以賣，我們才發現這件事。」「（問：有無查到被告公司在前次不起訴
        處分後，還有販賣「ART SET」之產品？）我們有在玩具反斗城買過，但發
        票弄丟了。」（見同上偵查卷第一一○頁）等語，且告證二型錄第六頁（Ａ
        Ｃ—八三一刊登之版面）上，亦印有「MADE IN MALAYSIA」之字樣，可知告
        訴人客戶購得者，確係喝采公司在馬來西亞製造並外銷他國之樣品。此外，
        復有MYSIM INTERNATIONAL TRADING予喝采公司之確認下單交易內容之信函
        乙紙、ALLIE D-MAYORK CORPORATION出具之英文證明書乙份在卷可參，皆證
        明國外廠商委託喝采公司製造彩色筆文具盒時，係以「ART SET」稱之，並
        以此做為彩色筆商品內容之說明。
      又經檢察官勘驗於八十八年五月三十一日搜索扣得之彩色筆文具盒，其中由
        美商玩具反斗城授權製造、再由龍星公司代理進口之彩色筆文具盒，外包裝
        封面為54（視彩色筆支數之不同而有67、87、99、108之數字）PIECE ART
        SET，並有玩具反斗城之商標及授權製造、銷售、代理進口公司；系爭ＡＣ
        —八三一號之彩色筆文具盒，外包裝前封面為「31-PIECEMINI ART SET」，
        後封面有喝采公司之商標；編號ＢＣ—一之彩色筆文具盒，外包裝封面為「
        SCHOOL BUS ART SET」，在「SCHOOL BUS ART SET」之前，有喝采公司之商
        標，此有勘驗筆錄一份、上開彩色筆文具盒數盒扣案可稽。是系爭彩色筆文
        具盒之外包裝既有標示玩具反斗城或喝采公司之商標，則ART SET 只是用以
        說明該彩色筆文具盒為成套或成組彩色筆之組合，而非用來彰顯系爭彩色筆
        文具盒之來源及標識。
      綜上所陳，ART SET既為「美術組合」之意，而彩色筆文具盒為多數不同顏
        色彩色筆之組合，一般交易習慣上復均以ART SET稱之，表示該彩色筆文具
        盒為成套、成組之彩色筆之意，足以適切的說明系爭彩色筆商品之內容特色
        且喝采公司無論係受國外廠商委託、依國外廠商提供之包裝圖樣製造彩色筆
        文具盒，或在馬來西亞製造供應外銷之自有品牌彩色筆文具盒，均在包裝盒
        上標示出廠公司之商標，可知喝采公司主觀上並無藉由ART SET字樣表彰系
        爭彩色筆文具盒來源之意思，ART SET字樣客觀上亦不具有區別產品來源之
        功能，一般消費者可明確認識ART SET係在說明彩色筆文具盒之內容，而非
        商標，自不致於與聲請人產製之同類產品產生混淆或誤認，喝采公司在彩色
        筆文具盒包裝上使用ART SET字樣，可認為應是屬於商標法第二十三條第一
        項之普通使用，而非商標使用（臺灣高等法院臺中分院八十六年度上訴字第
        九五八號刑事判決意旨參照）。準此以言，被告在聲請人申請商標註冊前，
        業已善意使用相同或近似之商標圖樣於同一或類似之商品，且知名銷售網站
        對「ART SET」字樣在定義上已普遍作為彩色筆文具盒之通常名稱，顯見該
        字樣出現在商品上，旨在作為商品性質之說明，並未作為商標使用。聲請人
        雖就卷內所提供被告生產之彩色筆文具組商品相片，指稱被告等有單獨放大
        使用「ART SET」字樣於產品上並大量生產之情形，關此應與其他部分為不
        同之認定，而非如不起訴處分書所載均逕以善意合理使用認定為合法云云，
        然查各該相片中之產品均清楚標示特定之品牌，可知其係作為球隊與卡通人
        物周邊商品之用途，包裝上所呈現「ART SET」字樣純屬商品性質之說明，
        其並未作為商標使用。原不起訴處分書及駁回再議處分書中已詳為審酌，並
        說明不起訴之理由，聲請人仍執前詞據以指摘，並無理由。
    2.此外，聲請人另以檢察官對本案查扣品並未逐件認定是否符合「善意合理使用
      」之規定，據此質疑偵查不備云云。然在聲請人晉丞公司八十三年五月四日申
      請註冊ART SET商標前，喝采公司早自八十二年間即陸續在所生產彩色筆文具
      盒外包裝及八十二年八月、八十三年四月出版之貿易風雜誌、
      一九九四年號版之「臺灣採購指南雜誌」上刊登廣告使用ART SET字樣，有雜
      誌影本數份在卷足憑，臺灣板橋地方法院檢察署八十六年度偵字第二四○一號
      、八十六年度偵續字第一四七號、八十七年度偵續一字第十五號、臺灣高等法
      院檢察署八十七年度議字第三三八九號處分書亦分別為相同之事實認定在案，
      足見喝采公司在聲請人申請商標註冊前，即已善意使用相同或近似之商標圖樣
      於同一或類似之商品。且商標法第三十條第一項第三款「在他人商標註冊申請
      日前，善意使用相同或近似之商標於同一或類似之商品或服務者。但以原使用
      之商品或服務為限；商標權人並得要求其附加適當之區別標示。該情形即不受
      他人商標權之效力所拘束」之規定，其立法意旨為在他人申請商標註冊前，善
      意使用相同或近似之商標圖樣於同一或類似之商品者，其善意先使用該商標之
      權益應予保障。故於本件認定被告為善意使用該商標，其原使用之商品，不論
      已製造或未製造者，自仍可繼續使用該原使用之商標圖樣，不受聲請人商標專
      用權之效力所拘束。又由聲請人於八十五年十二月十七日具狀所提出之喝采公
      司產品型錄及在「貿易風雜誌」多次刊登之廣告型錄內容觀之，喝采公司所銷
      售者為彩色筆之不同文具組合，雖外觀上各不同文具組合之排列圖案、字樣不
      一，惟其性質上仍屬於同一商品，且使用者即使變更包裝外觀、產品型號、包
      裝內容物，但未實質改變商品本身屬性或類別之情形，並未逾越喝采公司原使
      用商品之範圍，則善意先使用之被告自仍可繼續使用該原使用之商標，應無疑
      義。聲請人主張各該商品應逐一認定是否符合「善意合理使用」規定云云，並
      無必要。
    3.至聲請人指被告在八十二年八月號「文筆雜誌」所刊登廣告係遲至八十三年五
      月四日後始刊出，然關於該雜誌出刊實際日期所為質疑，在偵查時既未經提出
      ，檢察官自無從認定其主張之真實性。且喝采公司於八十二年八月已在「貿易
      風」雜誌刊登廣告，於八十二年、八十三年之「台灣採購指南」雜誌亦已使用
      前開英文字刊出廣告等情，有該雜誌影本數份在卷足憑，且經臺灣板橋地方法
      院檢察署八十六年度偵字第二四○一號、八十六年度偵續字第一四七號、八十
      七年度偵續一字第十五號、臺灣高等法院檢察署八十七年度議字第三三八九號
      不起訴處分書及處分書認定屬實。被告既已先於聲請人為該文字之使用，自可
      續為前開ART SET 字樣於商品上，聲請人之主張殊屬無據。又聲請人另指稱伊
      於八十二年初即已開始使用該商標，縱令被告於八十二年八月間開始使用該文
      字，亦因後於聲請人，被告自不得主張先為使用云云，然商標自註冊公告當日
      起，由權利人取得商標權；又在他人商標註冊申請日前，善意使用相同或近似
      之商標於同一或類似之商品或服務者，不受他人商標權之效力所及，商標法第
      第二十七條第一項、第三十條第一項第三款亦規定甚明，足明聲請人及被告於
      聲請人註冊申請日前，究係何人先為使用該ART SET字樣於商品上，並非所問
      ，聲請人猶執此指稱因其先於被告使用該文字，被告使用該商標應係違法云云
      ，顯係誤解法律之規定。
    4.關於聲請人前述爭執部分，經本院核閱卷附臺灣士林地方法院檢察署八十八年
      度偵字第一二二八八號專利法卷證，並未發現有如聲請人所揣測之被告不法事
      證，實難認定被告等確有違反修正前商標法第六十二條、第六十三條（法律效
      果與現行商標法第八十一條、第八十二條相當）之罪嫌。
  (四)右開聲請交付審判理由(三)、(六)，屬聲請人所提出之新證據，本院依法不得再行調
    查：
    1.按法院就聲請交付審判案件之審查，應以偵查中曾顯現之證據為限，不可就聲
      請人新提出之證據再為調查，亦不可蒐集偵查卷以外之證據，即法院僅在就檢
      察官所為不起訴處分是否正確加以審查，否則將與刑事訴訟法第二百六十條之
      再行起訴規定混淆不清（參臺灣高等法院九十一年四月二十五日第一次刑事庭
      庭長法律問題研究會研討結論）。又司法院九十一年二月八日修正之「法院辦
      理刑事訴訟案件應行注意事項」第一百十八點規定：「法院於審理交付審判之
      聲請有無理由時，除認為聲請人所指摘（應指在偵查中所指摘之意）不利被告
      之事證未經檢察機關詳為調查或斟酌，或不起訴處分書所載理由違背經驗法則
      、論理法則或其他證據法則，否則，不宜率爾交付審判」。
    2.聲請人在聲請理由(三)、(六)屬偵查中所未曾主張，復未為檢察官所斟酌，屬臆測
      之詞，本院無從斷其真偽。縱或確有聲請人所述湮滅證據之情事，既未經被告
      就此答辯說明，亦不足以認定被告等人有犯罪嫌疑，此部分屬聲請人新提出之
      證據方法，非本院所能認定，自不得加以審酌。
  (五)至聲請人指摘檢察官辦案草率疏失、偵查不完備云云，僅係其片面之詞，且偵查
    乃屬檢察官之職權，揆諸前揭說明意旨，本院自不得調查偵查中所無之事實或證
    據，自難憑此認定有交付審判之理由。
  (六)綜上所述，本件聲請人雖仍執首揭理由認被告二人涉有違反修正前商標法第六十
    二條、第六十三條等罪嫌，而向本院聲請交付審判，惟臺灣士林地方法院檢察署
    檢察官所為不起訴處分書及臺灣高等法院檢察署處分書，已就聲請人所指予以斟
    酌，並詳加論述所憑證據及其認定之理由，俱如前段所述，並經本院依職權調閱
    前開偵查卷查核無誤。且原處分所載證據取捨及事實認定之理由，尚無違背經驗
    法則或論理法則之情事，參諸法院辦理刑事訴訟案件應行注意事項第一百十八點
    規定，是原檢察官及臺灣高等法院檢察署檢察長以被告犯罪嫌疑不足，分別予以
    不起訴處分及駁回再議之聲請，並無不當。本件聲請交付審判意旨仍執前詞對於
    原處分漫加指摘並認偵查不完備，請求交付審判，顯無理由，應予駁回。
五、依刑事訴訟法第二百五十八條之三第二項前段裁定如主文。
中　　　華　　　民　　　國　　九十三　　年　　 十二 　　月　　 十五 　　日
　　　　　　　　　　　　　　　　  臺灣士林地方法院刑事第六庭
                                　　　審判長法  官  趙  文  卿
                                          　法  官  彭  洪  媛
                                            法  官  李  昆  霖
右正本證明與原本無異。
本件不得抗告。
                                            書記官  陳  佳  伶
中　　　華　　　民　　　國　　九十三　　年　　 十二 　　月　　 十七 　　日
